【裁判字號】    99,訴,142
【裁判日期】    990611
【裁判案由】    毒品危害防制條例
【裁判全文】
臺灣宜蘭地方法院刑事判決               99年度訴字第142號
公  訴  人  臺灣宜蘭地方法院檢察署檢察官
被      告  甲○○
上列被告因違反毒品危害防制條例案件，經檢察官提起公訴（99
年度毒偵字第14、142號），本院合議庭裁定適用簡式審判程序
，爰不經通常程序判決如下：
    主  文
甲○○施用第一級毒品，累犯，處有期徒刑拾月；又施用第一級
毒品，累犯，處有期徒刑拾月，扣案之第一級毒品海洛因壹包（
驗餘淨重零點參貳陸捌公克）沒收銷燬之。應執行有期徒刑壹年
陸月，扣案之第一級毒品海洛因壹包（驗餘淨重零點參貳陸捌公
克）沒收銷燬之。
    犯 罪 事 實
一、甲○○前因施用毒品案件，經觀察勒戒後，認有繼續施用毒
    品之傾向，經臺灣板橋地方法院裁定令入戒治處所強制戒治
    ，於民國89年11月30日強制戒治期滿執行完畢，並經臺灣板
    橋地方法院檢察署檢察官於89年12月6日以89年度戒毒偵字
    第849號為不起訴處分確定。後因施用毒品案件，經本院裁
    定令入戒治處所強制戒治，於93年1月9日因毒品危害防制條
    例修正報結出所，另經本院於92年7月21日以92年度訴字第1
    20號判處有期徒刑9月確定，於93年9月10日執行完畢。又因
    施用毒品、公共危險、過失傷害、竊盜案件，經本院判處有
    期徒刑4月、2月、6月、1年、1月15日確定，上開案件經定
    應執行刑為有期徒刑1年10月後，於98年1月17日縮短刑期假
    釋出監，甫於98年5月5日保護管束期滿執行完畢。復因施用
    毒品案件，經本院以98年度訴字第542號判處有期徒刑10月
    確定。詎仍不知悛悔，復先後基於施用第一級及第二級毒品
    之犯意，（一）98年12月19日下午某時，在宜蘭縣羅東鎮○
    ○路○段36巷9號住處，將第一級毒品海洛因及第二級毒品甲
    基安非他命混合後，以針筒施打之方式，施用第一級毒品海
    洛因及第二級毒品甲基安非他命1次。為警於98年12月19日1
    7時許，在宜蘭縣羅東鎮忠孝新村51號查獲，並經警採集其
    尿液送驗結果呈鴉片類嗎啡陽性及安非他命類甲基安非他命
    陽性反應。（二）於98年12月23日某時，在同上住處，以同
    上方法，施用第一級毒品海洛因及第二級毒品甲基安非他命
    1次。為警於98年12月24日3時40分許，在宜蘭縣五結鄉○○
    路○段與清水路口查獲，並扣得第1級毒品海洛因（驗後餘重
    0.3268公克），且經警採集其尿液送驗結果呈鴉片類嗎啡陽
    性及安非他命類甲基安非他命陽性反應。
二、案經宜蘭縣政府警察局羅東分局報請臺灣宜蘭地方法院檢察
    署檢察官偵查起訴。
    理  由
一、被告甲○○對於上揭犯行，於本院審理時已坦承不諱，且被
    告於98年12月19日下午7時、98年12月24日上午10時經警採
    尿送驗結果，均呈嗎啡及甲基安非他命陽性反應，有慈濟大
    學濫用藥物檢驗中心檢驗總表及犯罪嫌疑人尿液採驗作業管
    制紀錄表各2紙附卷可稽。扣案白粉1包送檢驗結果，確含第
    一級毒品海洛因成份（驗餘淨重0.3268公克），有交通部民
    用航空局航空醫務中心毒品鑑定書1份在卷可證。被告前因
    施用毒品案件，經觀察勒戒後，認有繼續施用毒品之傾向，
    經臺灣板橋地方法院裁定令入戒治處所強制戒治，於89年11
    月30日強制戒治期滿執行完畢，並經臺灣板橋地方法院檢察
    署檢察官於89年12月6日以89年度戒毒偵字第849號為不起訴
    處分確定。後因施用毒品案件，經本院裁定令入戒治處所強
    制戒治，於93年1月9日因毒品危害防制條例修正報結出所，
    另經本院於92年7月21日以92年度訴字第120號判處有期徒刑
    9月確定，於93年9月10日執行完畢。又因施用毒品案件，經
    本院96年度訴字第88號判決定應執行刑有期徒刑1年4月確定
    ，又復因施用毒品案件，經本院以98年度訴字第542號判處
    有期徒刑10月確定，有不起訴處分書、判決書及台灣高等法
    院被告前案紀錄表在卷可稽。事證明確，被告犯行應堪認定
    。
二、按強制戒治執行完畢釋放後，5年內再犯毒品危害防制條例
    第10條之罪者，檢察官應依法追訴，毒品危害防制條例第23
    條第2項定有明文。被告於強制戒治執行完畢後5年內已有再
    犯施用毒品之罪，本件自應依法追訴處罰。核其所為，均係
    犯毒品危害防制條例第10條第1項施用第一級毒品罪及同條
    例第10條第2項施用第二級毒品罪。其施用毒品前持有毒品
    之低度行為，為施用毒品之高度行為所吸收，不另論罪。被
    告以一行為1次施用第一級毒品海洛因及第二級毒品安非他
    命，為想像競合犯，依刑法第55條之規定，從較重之施用第
    一級毒品罪處斷。至公訴人惟雖認被告係分別施用第一級毒
    品海洛因及第二級毒品安非他命，惟為被告所否認，且公訴
    人未據提出證據相佐，尚難遽採，從而即難就上開二罪予以
    分論併罰，附此敘明。被告先後所犯二次施用第一級毒品海
    洛因罪，犯意各別，應予分論併罰。被告因施用毒品、公共
    危險、過失傷害、竊盜案件，經本院判處有期徒刑4月、2月
    、6月、1年、1月15日確定，上開案件經定應執行刑為有期
    徒刑1年10月後，於98年1月17日縮短刑期假釋出監，於98年
    5月5日保護管束期滿執行完畢，有台灣高等法院被告前案紀
    錄表1份在卷足憑，其於5年內再犯本件有期徒刑以上之罪，
    核屬累犯，依刑法第47條第1項之規定加重其刑。爰審酌被
    告施用毒品之行為對於自己及社會所造成之危害程度非輕，
    且經強制戒治後，仍難抑毒癮，多次施用毒品，顯見其對於
    毒品之依賴性甚高，有予較長期間隔離社會之必要，及犯後
    審理中坦承犯行，頗有悔意之態度等一切情狀，分別量處如
    主文所示之刑，並定其應執行刑。扣案之第一級毒品海洛因
    1包（驗餘淨重0.3268公克）為查獲之毒品，依毒品危害防
    制條例第18條第1項前段之規定沒收銷燬之。
據上論斷，應依刑事訴訟法第273條之1第1項、第299條第1項前
段，毒品危害防制條例第10條第1、2項、第18條第1項前段，刑
法第11條、第55條、第47條第1項、第51條第5款判決如主文。
本案經檢察官張立言到庭執行職務。
中    華    民    國    99    年    6     月    11    日
                  刑事第三庭  法  官  謝佩玲
以上正本證明與原本無異。
如不服本判決應於收受本判決後10日內向本院提出上訴書狀，並
應敘述具體理由。若未敘述理由者，應於上訴期間屆滿後20日內
向本院補提理由書狀（均須按他造當事人之人數附繕本）。
                              書記官  李玉雲
中    華    民    國    99    年    6     月    11    日
附錄本案論罪科刑法條全文：
毒品危害防制條例第10條第1項、第2項
施用第一級毒品者，處6月以上5年以下有期徒刑。
施用第二級毒品者，處3年以下有期徒刑。

司法院資訊處製作；財團法人民間司法改革基金會備份。
